臺灣高雄地方法院刑事判決　　　　　　　　　　　　　九十三年度重訴字第七九號
　　公　訴　人　臺灣高雄地方法院檢察署檢察官
　　被　　　告　乙○○
　　指定辯護人　本院公設辯護人　丙○○
右列被告因違反毒品危害防制條例案件，經檢察官提起公訴（九十三年度偵字第一○
四五六號），本院判決如左：
    主  文
乙○○運輸第一級毒品，處有期徒刑拾年，褫奪公權拾年，扣案之第一級毒品海洛因
拾粒（合計淨重參百陸拾肆點參公克，包裝重拾玖點伍公克），均沒收銷燬之，扣案
之保險套拾個、內褲貳件、泳褲壹件，及未扣案之內褲壹件、外褲壹件，均沒收之。
    事  實
一、乙○○明知海洛因業經公告列為毒品危害防制條例第二條第二項第一款之第一級
    毒品，且為懲治走私條例公告管制物品項目及其數額甲類第四款之管制進出口物
    品，不得非法運輸、持有，竟基於運輸第一級毒品海洛因進口之犯意，先於九十
    三年五月二十五日搭乘澳門航空公司（下稱澳門航空）ＮＸ─六六七號班機自高
    雄小港國際機場（下稱小港機場）離境，再於同年月二十八日某時，在大陸地區
    廣東省中山市某處，以新台幣（下同）八十萬元之價格，向不詳真實姓名年籍綽
    號「阿清」之成年男子，購得以保險套包裝完畢之第一級毒品海洛因十粒（合計
    淨重三百六十四點三公克，包裝重十九點五公克、每粒八萬元），其為免運送期
    間遭警查獲，即將前開毒品藏置在其私處與內褲間，並加著二件內褲、一件泳褲
    用以固定，復著長褲一條用以掩飾，而於九十三年五月二十九日上午十一時許搭
    乘澳門航空ＮＸ─六六六號班機自澳門地區離境，夾帶運輸前開毒品自小港機場
    入境而進入臺灣地區。嗣乙○○於同（二十九）日下午二時許，因通關時形跡可
    疑遭警攔檢查獲，並當場扣得前開毒品。
二、案經內政部警政署航空警察局高雄分局報請台灣高雄地方法院檢察署檢察官偵查
    起訴。
    理  由
一、右開犯罪事實，業據被告乙○○迭於警詢及偵審中坦承不諱，並有入出境紀錄表
    、照片十四幀等在卷可稽，另有前開毒品扣案可佐。再前開扣案毒品經送法務部
    調查局鑑定，結果確認係第一級毒品海洛因（合計淨重三百六十四點三公克，包
    裝重十九點五公克）無訛，此有該局鑑定通知書在卷可憑。綜上，本件事證已甚
    明確，被告犯行，堪以認定，應依法論科。
二、按海洛因為毒品危害防制條例第二條第二項第一款所稱之第一級毒品，並為行政
    院依據懲治走私條例第二條第四項公告之「懲治走私條例公告管制物品項目及其
    數額」甲項第四款所列之管制進出口物品，而自大陸地區私運物品進入台灣地區
    ，以私運物品進口論，懲治走私條例第十二條亦定有明文。核被告乙○○所為，
    係犯毒品危害防制條例第四條第一項之運輸第一級毒品罪、懲治走私條例第二條
    第一項、第十二條之準私運管制物品進口罪。公訴意旨於起訴之犯罪事實中已載
    明被告係自大陸地區走私前開毒品（澳門僅為轉運點）入台，然論罪法條漏載懲
    治走私條例第十二條，應予補充。其運輸第一級毒品海洛因前後非法持有第一級
    毒品海洛因之低度行為，為其運輸第一級毒品海洛因之高度行為所吸收，不另論
    罪。被告上開私運毒品進口來台之所為，同時觸犯毒品危害防制條例第四條第一
    項之運輸第一級毒品罪及懲治走私條例第二條第一項、第十二條之準私運管制物
    品進口罪，為想像競合犯，應從一重之運輸第一級毒品罪處斷。又本件被告自警
    詢時起至本院審理時止始終坦承犯行，顯已深知悔悟，又慮以本件扣案毒品尚未
    闖關成功即為警查獲，其犯罪情節尚堪憫恕，情輕法重，雖處以法定最低刑無期
    徒刑仍嫌過重，爰依刑法第五十九條規定減輕其刑。爰審酌被告犯罪之動機、目
    的、手段、品行、智識程度、其運送毒品海洛因之數量多達三百餘公克，惟念及
    被告尚未闖關成功即為警查獲、犯後坦承犯行、態度良好等一切情狀，量處如主
    文所示之刑，並依被告犯罪之性質，認有褫奪公權必要，併宣告被告褫奪公權十
    年。至扣案之第一級毒品海洛因十粒（合計淨重三百六十四點三公克，包裝重十
    九點五公克），應依同條例第十八條第一項前段規定宣告沒收銷燬之。另已扣案
    之包裝毒品之保險套十個、內褲二件、泳褲一件，及未扣案之內褲一件、外褲一
    件（因不能證明已經滅失），且均為被告所有供運輸前開毒品所用之物，此經被
    告供明在卷，爰均依前開條例第十九條第一項宣告沒收之。
三、（一）公訴意旨另以：被告乙○○於九十二年九月二十六日搭乘澳門航空ＮＸ─
    六六七號班機自高雄小港機場離境，再於同年十月四日某時，在大陸地區廣東省
    中山市某處，以四十萬元之價格，向「阿清」購得第一級毒品海洛因五粒（毛重
    合計約一百九十公克、每粒八萬元），而於九十二年十月四日搭乘澳門航空ＮＸ
    ─六六二號班機自澳門地區離境，夾帶運輸前開毒品自小港機場入境而進入臺灣
    地區云云，因認被告亦涉犯毒品危害防制條例第四條第一項之運輸第一級毒品罪
    嫌、懲治走私條例第二條第一項之私運管制物品進口罪嫌。（二）按犯罪事實應
    依證據認定之，無證據不得認定犯罪事實，刑事訴訟法第一百五十四條第二項定
    有明文。又被告之自白，不得作為有罪判決之唯一證據，仍應調查其他必要之證
    據，以察其是否與事實相符，同法第一百五十六條第二項亦有明文規定。再認定
    不利於被告之事實，須依積極證據，苟積極證據不足為不利於被告事實之認定時
    ，即應為有利於被告之認定，更不必有何有利之證據（最高法院三十年上字第八
    一六號判例參照）。另事實之認定，應憑證據，如未能發現相當證據，或證據不
    足以證明，自不得以推測或擬制之方法，以為裁判基礎（最高法院四十年台上字
    第八六號判例參照）。又認定犯罪事實所憑之證據，雖不以直接證據為限，間接
    證據亦包括在內，然而無論直接或間接證據，其為訴訟上之證明，須於通常一般
    之人均不致有所懷疑，而得確信其為真實之程度者，始得據為有罪之認定，倘其
    證明尚未達到此一程度，而有合理之懷疑存在，無從使事實審法院得有罪之確信
    時，即應由法院諭知被告無罪之判決（最高法院七十六年度台上字第四九八六號
    判例參照）。（三）經查，被告固於警詢及偵審中始終坦認上開犯行，然關於被
    告是否確有上開運輸、走私第一級毒品海洛因之行為？是否所運輸、走私之物即
    為第一級毒品海洛因？是否確有未扣案之第一級毒品海洛因五粒（毛重合計約一
    百九十公克）存在？均無從查證，自難僅憑被告唯一自白，遽認被告併有公訴人
    指訴之此部分犯行，是被告此部分犯行應屬不能證明，原應為無罪之諭知，惟公
    訴人認此部分與前開起訴經本院判決有罪部分有連續犯之裁判上一罪關係，爰不
    另為無罪之諭知。
據上論斷，應依刑事訴訟法第二百九十九條第一項前段，毒品危害防制條例第四條第
一項、第十八條第一項前段、第十九條第一項，懲治走私條例第十二條、第二條第一
項、第十一條，刑法第十一條、第五十五條、第五十九條、第三十七條第二項，判決
如主文。
本案經檢察官甲○○到庭執行職務。
中      華      民    國    九十三    年      九      月      九      日
                              臺灣高雄地方法院刑事第十四庭
                                  審判長法  官  李淑惠
                                        法  官  林俊寬
                                        法  官  黃呈熹
右正本證明與原本無異。
如不服本判決，應於判決送達後十日內，向本院提出上訴狀。
                                        書記官   梁瑜玲
中    華    民    國      九十三      年      九      月      十      日
【附錄本判決論罪科刑法條】
毒品危害防制條例第四條
製造、運輸、販賣第一級毒品者，處死刑或無期徒刑；處無期徒刑者，得
併科新臺幣一千萬元以下罰金。
製造、運輸、販賣第二級毒品者，處無期徒刑或七年以上有期徒刑，得併
科新臺幣七百萬元以下罰金。
製造、運輸、販賣第三級毒品者，處五年以上有期徒刑，得併科新臺幣五
百萬元以下罰金。
製造、運輸、販賣第四級毒品者，處三年以上十年以下有期徒刑，得併科
新臺幣三百萬元以下罰金。
製造、運輸、販賣專供製造或施用毒品之器具者，處一年以上七年以下有
期徒刑，得併科新臺幣一百萬元以下罰金。
前五項之未遂犯罰之。
